臺灣板橋地方法院交通事件裁定　　　　96年度交聲字第1613號
原處分機關　交通部公路總局臺北區監理所板橋監理站
異　議　人　甲○○
即受處分人
上列異議人即受處分人因違反道路交通管理處罰條例案件，對於
交通部公路總局臺北區監理所板橋監理站於民國96年9月14日所
為之板監裁字裁41-A00000000號、41-CG0000000號處分，聲明異
議，本院裁定如下：
    主  文
異議均駁回。
    理  由
一、原處分意旨略以：異議人即受處分人甲○○於96年7 月1 日
    13時30分許，騎乘車號NR7-192 號重型機車，行經臺北市○
    ○路246 巷往北處時，因限速40公里，經測時速55公里，超
    速15公里未滿20公里之違規事實，為臺北市政府警察局萬華
    分局員警以北市警交大字第A00000000 號舉發通知單逕行舉
    發，嗣經原處分機關依道路交通管理處罰條例第40條、第63
    條第1 項第1 款（裁決書漏載）及違反道路交通管理事件統
    一裁罰基準表規定，裁處罰鍰新臺幣（下同）1,200 元，並
    記違規點數1 點。又於96年7 月1 日13時38分許，騎乘車號
    NR7-192 號重型機車，行經臺北縣板橋市○○道路環河路32
    6 號燈桿前（往土城）時，因限速50公里，經測時速77公里
    ，超速20公里未滿40公里之違規事實，為臺北縣政府警察局
    員警以北縣警交字第CG0000000 號舉發通知單逕行舉發，嗣
    經原處分機關依道路交通管理處罰條例第40條、第63條第1
    項第1 款（裁決書漏載）及違反道路交通管理事件統一裁罰
    基準表規定，裁處罰鍰新臺幣（下同）1, 400元，並記違規
    點數1 點。
二、聲明異議意旨略以：異議人不可能在短短8分鐘內分身兩地
    ，為此聲明異議，請求撤銷原處分云云。
三、按行車速度，依速限標誌或標線之規定，無速限標誌或標線
    者，行車時速不得超過50公里，道路交通安全規則第93條第
    1 項第1 款定有明文。次按汽車駕駛人，行車速度超過規定
    之最高時速，或低於規定之最低時速，除有第43條第1 項第
    2 款情形外，處1,200 元以上2,400 元以下罰鍰，並記違規
    點數1點 ，復為道路交通管理處罰條例第40條、第63條第1
    項第1 款所明定。再按汽車駕駛人駕駛汽車，其行車速度超
    過規定之最高時速未滿20公里，嗣為警逕行舉發，而未逾舉
    發通知單上所載之應到案日期到案，經主管機關調查後仍認
    定有上開違規行為者，依違反道路交通管理事件統一裁罰基
    準表規定，須處以1,200 元之罰鍰；若行車速度超過規定之
    最高時速20公里以上未滿40公里，嗣為警逕行舉發，而未逾
    舉發通知單上所載之應到案日期到案，經主管機關調查後仍
    認定有上開違規行為者，依違反道路交通管理事件統一裁罰
    基準表規定，須處以1,400 元之罰鍰。又汽車駕駛人之行為
    經以科學儀器取得證據資料證明其行為違規，當場不能或不
    宜攔截製單舉發者，得逕行舉發，道路交通管理處罰條例第
    7 條之2 第1 項第7 款亦著有明文。
四、經查：異議人所有之車號NR7-192 號重型機車於96年7 月1
    日13時30分許，行經最高速限為40公里之臺北市○○路246
    巷往北處，以時速55公里之速度行駛，超速15公里，經雷達
    測速照相器拍照存證後由警掣單逕行舉發等情，經原舉發單
    位以96年8 月21日北市警萬分交字第09633075600 號書函函
    覆略以：「經查該路段相機是移動式『微電腦雷達波型自動
    採證單功能相機』，每次採證一張，以斜角45度發射，最遠
    可達50公尺，可採證四線車道；相機光圈速度為千分之一秒
    ，以斜角依序掃瞄；相片上會顯示：年、月、日、時間、當
    時速度、路段名稱及速限標準；經由採證相片比對，駕駛人
    騎乘NR7-192 號機車正在掃瞄區內，行車時速55公里... 該
    照相器係經經濟部標準檢驗局檢驗合格，尚於有效期間，所
    測得之速度可作為告發依據... 」。參以卷附之舉發採證照
    片1 幀，其上除有異議人所有系爭機車外，亦明確記載該車
    當時時速確為55公里；另異議人所有之車號NR7-192號重型
    機車於96年7 月1 日13時38分許，行經最高速限為50公里之
    臺北縣板橋市○○道路環河路326 號燈桿前（往土城），以
    時速77公里之速度行駛，超速27公里，經雷達測速照相器拍
    照存證後由警掣單逕行舉發等情，經原舉發單位以96年9 月
    13日北縣警交字第096 0113239 號書函函覆略以：「依據採
    證相片查核本局車籍資料檔案，該車廠牌、車型、車種、顏
    色均相符；另與臺北市政府警察局所舉發（北市警交大字第
    A00000000 號單）違規方向不同，而時間相差甚近1 節，經
    查本地點同時段其他違規案件，本局尚未接獲其時間不正確
    之反映... 」。參以卷附之舉發採證照片2 幀，其上除有異
    議人所有系爭機車外，亦明確記載該車當時時速確為77公里
    。是以本件既經科學方法拍攝採證，且觀諸二張超速照片上
    ，不僅異議人所騎乘機車車型種類顏色完全一樣，異議人所
    穿著之服裝種類顏色、頭戴之安全帽型式顏色亦均相同，顯
    然係異議人騎乘機車行經上開地點而有超速行駛違規之事實
    無訛。又異議人兩次遭舉發違規之地點（即臺北市○○路
    246 巷、板橋市○○路326 號），兩處容有一段數公里之距
    離，然即使以行車時速50公里之時速計算，要在8 分鐘內出
    現於兩地並非顯無可能。更何況二部儀器之時間設定縱有些
    許差池，亦不當然影響測速所得數據之準確性。是異議人上
    開所辯難據為有利之認定。
五、綜上所述，本件異議人前揭違規事證足堪認定，原處分機關
    依道路交通管理處罰條例第40條、第63條第1項第1款及違反
    道路交通管理事件統一裁罰基準表規定，分別裁處罰鍰1,
    200 元、1400元，並各記違規點數1 點，核無違誤。本件異
    議人之異議為無理由，應予駁回。
據上論斷，應依道路交通案件處理辦法第19條裁定如主文。
中　　華　　民　　國　　96　　年　　12　　月　　21  　日
                     交通法庭  法　官  李君豪
以上正本證明與原本無異。
如不服本裁定，應於裁定送達後五日內敘明抗告理由，向本院提
出抗告狀。
                               書記官　林文達
中　　華　　民　　國　　96　　年　　12　　月　　21　　日
